臺灣臺北地方法院民事判決　　　　　　　　　　　　九十三年度訴字第五０００號
　　原　　　告　ｔ○○○
　　兼
　　訴訟代理人　ｎ○○
　　被　　　告　乙○○○○
　　法定代理人　連戰
　　被　　　告　中華民國
　　法定代理人　陳水扁
　　被　　　告　Ｎ○○
　　被　　　告　Ｙ○○
　　被　　　告　黃○○
　　被　　　告　Ｋ○○
　　被　　　告　ｙ○○
　　被　　　告　ｅ○○
　　被　　　告　Ｒ○○
　　被　　　告　Ｍ○○
　　被　　　告　ｂ○○
　　被　　　告　Ｑ○○
　　被　　　告　未○○
　　被　　　告　ｕ○○
　　被　　　告　Ａ○○
　　被　　　告　ｆ○○
　　被　　　告　天○○
　　被　　　告　Ｆ○○
　　被　　　告　宙○○
　　被　　　告　甲乙○
　　被　　　告　丑○○
　　被　　　告　寅○○
　　被　　　告　辰○○
　　被　　　告　午○○
　　被　　　告　ｇ○○
　　被　　　告　Ｗ○○
　　被　　　告　ｆ○○
　　被　　　告　Ｐ○○
　　被　　　告　ｑ○○
　　被　　　告　ｖ○○
　　被　　　告　ｗ○○
　　被　　　告　Ｓ○○
　　被　　　告　ｈ○○
　　被　　　告　ｌ○○
　　被　　　告　癸○○
　　被　　　告　亥○○
　　被　　　告　Ｂ○○
　　被　　　告　Ｖ○○
　　被　　　告　甲癸○
　　被　　　告　戊○○
　　被　　　告　Ｄ○○
　　被　　　告　甲丁○
　　被　　　告　丙○○
　　被　　　告　ｐ○○
　　被　　　告　Ｇ○○
　　被　　　告　戌○○
　　被　　　告　宇○○
　　被　　　告　Ｕ○○
　　被　　　告　甲壬○
　　被　　　告　甲戊○
　　被　　　告　丁○○
　　被　　　告　ｋ○○
　　被　　　告　Ｔ○○
　　被　　　告　ｓ○○
　　被　　　告　ｘ○○
　　被　　　告　甲子○
　　被　　　告　ｚ○○
　　被　　　告　甲丑○
　　被　　　告　申○○
　　被　　　告　ｃ○○
　　被　　　告　ａ○○
　　被　　　告　甲己○
　　被　　　告　甲庚○
　　被　　　告　Ｈ○○
　　被　　　告　Ｅ○○
　　被　　　告　子○○
　　被　　　告　Ｊ○○
　　被　　　告　甲丙○
　　被　　　告　甲甲○
　　被　　　告　Ｌ○○
　　被　　　告　Ｏ○○
　　被　　　告　甲寅○
　　被　　　告　ｚ○○
　　被　　　告　Ｘ○○
　　被　　　告　Ｉ○
　　被　　　告　甲○○
　　被　　　告　庚○○
　　被　　　告　壬○○
　　被　　　告　卯○○
　　被　　　告　巳○○
　　被　　　告　酉○○
　　被　　　告　Ｃ○
　　被　　　告　玄○○
　　被　　　告　地○○
　　被　　　告　ｄ○○
　　被　　　告　ｒ○○
　　被　　　告　ｏ○○
　　被　　　告　ｊ○
　　被　　　告　ｍ○○
　　被　　　告　甲辛○
　　被　　　告　ｉ○○
當事人間請求排除不法侵害及損害賠償事件，本院判決如左：
    主      文
原告之訴駁回。
訴訟費用由原告連帶負擔。
    事實及理由
一、按原告之訴，依其所訴之事實，在法律上顯無理由，法院不經言詞辯論，逕以判
    決駁回之。民事訴訟法第二百四十九條第二項定有明文。
二、原告聲明、主張及證據如附件一、二所載。
三、經查本件原告主張適用法律之事實，乃屬法院審判之職權，至於判決內容認定事
    實適用法律是否有誤，原應依審級制度加以救濟，尚非原告得逕行主張被告為觸
    犯刑法顛覆政府之叛亂集團並共同搶劫財物。原告復以被告中華民國、乙○○○
    ○縱容被告Ｚ○○、辛○○、己○○（另以裁定移送台灣台南地方法院審理）等
    人搞叛亂財產應沒收三分之一歸檢舉人所有云云，而為訴之聲明第一項（如附件
    所載）之請求，並據以主張被告應連帶賠償原告精神損失新台幣（下同）一萬元
    ，依其所訴之事實，在法律上顯無理由。爰依民事訴訟法第二百四十九條第二項
    ，得不經言詞辯論予以駁回。
四、據上論結，原告之訴為無理由，依民事訴訟法第二百四十九條第二項，第七十八
    條，判決如主文。
中　　　華　　　民　　　國　　九十三　　年　　 十一 　　月　　三十　　　日
                               民事第三庭法   官  林振芳
右為正本係照原本作成。
如對本判決上訴，須於判決送達後二十日之不變期間內，向本院提出上訴狀。
中　　　華　　　民　　　國　　九十三　　年　　 十一 　　月　　三十　　　日
                                          書記官  李淑芬
